【裁判字號】    95,抗,254
【裁判日期】    950330
【裁判案由】    聲請單獨宣告沒收違禁物
【裁判全文】
臺灣高等法院刑事裁定                   95年度抗字第254號
抗  告  人  臺灣板橋地方法院檢察署檢察官
即聲請人
被      告  甲○○
上列抗告人因聲請單獨宣告沒收違禁物案件，不服臺灣板橋地方
法院中華民國95年3月6日裁定（95年度聲字第627號），提起抗
告，本院裁定如下：
    主  文
原裁定關於駁回安非他命違禁物宣告沒收之聲請部分撤銷。
扣案之安非他命貳包（淨重壹點肆公克）沒收銷燬。
    理  由
一、本件抗告意旨略以：原審認本件並無鑑定機關之鑑驗資料，
    足證扣案物品二包係安非他命為由，而為駁回聲請之裁定，
    固非無由；惟查本件扣案物品二包，業經被告甲○○歷於警
    詢時及偵查中所供稱係安非他命明確；又法院為發現真實，
    得依職權調查證據，刑事訴訟法第163條第2項前段定有明文
    ，則本件原審如認尚須對扣案物品二包為鑑定，始得判明是
    否為安非他命或其他毒品，自應依上開規定，得職權送鑑定
    ；然原審竟不為之，竟為駁回本件之聲請，自有未洽等語。
二、臺灣板橋地方法院檢察署檢察官聲請意旨略以：臺北縣政府
    警察局三重分局於民國94年3月26日刑字第0940100066號函
    移送被告甲○○施用毒品案件，該案被告經臺灣板橋地方法
    院檢察署於94年10月21日以94年度毒偵字第2680號案件為不
    起訴處分確定，然該扣案之安非他命2包共淨重1.4公克，係
    屬違禁物，爰依刑法第38條第1項第1款、第2項、第40條但
    書、毒品危害防制條例第18條第1項前段規定，聲請單獨宣
    告沒收、銷燬之等語。
三、經查：按違禁物得單獨宣告沒收，又違禁物不問屬於犯人與
    否，沒收之。刑法第40條後段及第38條第1項第1款、第2項
    分別定有明文。查本件被告甲○○為警查獲之二包安非他命
    及安非他命吸食器均屬被告所有，業經被告於警詢及偵查中
    供承無訛。而被告為警查獲後，警方採集被告之尿液經送檢
    驗結果，確呈安非他命類陽性反應，此有臺灣檢驗科技股份
    有限公司濫用藥物尿液檢驗報告在卷可稽（見臺灣板橋地方
    法院檢察署94年度毒偵字第1908號卷第9頁、第37頁、第64
    頁），堪認扣案之2包物品係屬安非他命。檢察官聲請宣告
    沒收扣案之安非他命2包共淨重1.4公克，於法相合，應予准
    許。原審以依現存事證，尚無法確認扣案之2包物品為第2級
    毒品安非他命為由，將檢察官之聲請駁回，自有不當。檢察
    官提起本件抗告，為有理由，原裁定關於駁回安非他命違禁
    物宣告沒收之聲請部分應予撤銷，本院並認有必要，自為裁
    定如主文第2項所示。
據上論結，應依刑事訴訟法第413條，裁定如主文。
中    華    民    國    95    年    3     月    30    日
                  刑事第十二庭  審判長法  官  蔡永昌
                                      法  官  施俊堯
                                      法  官  張正亞
以上正本證明與原本無異。
不得再抗告。
                                      書記官  鄭信昱
中    華    民    國    95    年    3     月    30    日


司法院資訊處製作；財團法人民間司法改革基金會備份。
